【裁判字號】    97,聲,72
【裁判日期】    970222
【裁判案由】    行使權利
【裁判全文】
臺灣嘉義地方法院民事裁定  97年度聲字第72號
聲  請  人  兆豐國際商業銀行股份有限公司
法定代理人  丁○○
代  理  人  乙○○
相  對  人  明樣國際科技股份有限公司
兼法定代理  丙○○
人
相  對  人  甲○○
上列當事人間行使權利事件，本院裁定如下：
    主  文
相對人應於本裁定送達後二十日內，就因本院九十三年度裁全字
第一九二○號假扣押裁定所生之損害，對本院九十四年度存字第
九○號聲請人提存之擔保物行使權利，並向本院為行使權利之證
明。
    理  由
一、按訴訟終結後，供擔保人得聲請法院通知受擔保利益人於一
    定期間內行使權利，並向法院為行使權利之證明，以便供擔
    保人於受擔保利益人未提出行使權利之證明時，向法院聲請
    裁定返還其提存物，民事訴訟法第104條第1項第3款定有明
    文。前開規定，於其他依法令供訴訟上之擔保者準用之，並
    為同法第106條所明定。
二、本件聲請意旨略以：聲請人與相對人間假扣押事件，聲請人
    前遵鈞院93年度裁全字第1920號民事裁定為擔保假扣押，曾
    提供面額新臺幣（下同）490萬元之中央政府建設公債89年
    度甲類第6期債票供擔保後，得對相對人之財產於1,445萬2
    仟元之範圍內為假扣押，並以鈞院94年度存字第90號提存事
    件提存在案，茲因聲請人與相對人間清償借款訴訟業已終結
    ，為聲請返還上揭提存物，爰依民事訴訟法第104條第1項第
    3款之規定，聲請法院通知相對人即受擔保利益人於一定期
    間內就其因上開假扣押執行所受之損害，對聲請人提存之擔
    保物行使權利，逾期未行使，聲請人將聲請法院裁定取回提
    存物等語。
三、經查，聲請人就上開主張，業據提出本院93年度裁全字第19
    20號民事裁定、94年度存字第90號提存書、臺灣臺南地方法
    院94年度訴字第254號民事判決暨確定證明書、聲請人公司
    變更登記表等件影本為證，本院復依職權調閱前開假扣押保
    全程序、執行及提存卷宗查明無訛。次查，聲請人原名交通
    銀行股份有限公司，業於95年8月21日與中國國際商業銀行
    股份有限公司合併並更名為聲請人即兆豐國際商業銀行股份
    有限公司，並於該日起概括承受交通銀行股份有公司之債權
    債務等對價契約之情，復據其提出交通銀行95年8月18日企
    字第9561200198號函、銀行營業執照及上揭聲請人公司變更
    登記表為證，經核無誤。從而，聲請人聲請通知相對人限期
    行使權利，核與首揭規定相符，應予准許，並裁定如主文所
    示。
四、依民事訴訟法第104條第1項裁定如主文。
中    華    民    國    97    年    2    月    22     日
                  民一庭法  官  游悅晨
以上正本係照原本作成
如對本裁定抗告應於送達後10日內向本院提出抗告狀
中    華    民    國    97    年    2    月    22     日
                        書記官  張富


司法院資訊處製作；財團法人民間司法改革基金會備份。
